# DONNÉES SUR LES PRISES {#app:catch-data}

Le sébaste aux yeux jaunes des eaux intérieures est ciblé dans les pêches commerciales à la ligne et à l’hameçon, les pêches à des fins alimentaires, sociales et rituelles (ASR) et les pêches récréatives. 
La gestion de la pêche du sébaste aux yeux jaunes des eaux intérieures a commencé en 1986, avec la mise en place du permis commercial de catégorie « ZN » et des limites de prises quotidiennes pour les pêcheurs récréatifs. 
Une chronologie des changements de gestion pour les pêches commerciales et récréatives est présentée dans les tableaux \@ref(tab:comm-mgt-changes) et \@ref(tab:rec-mgt-changes).

## DONNÉES SUR LES PRISES COMMERCIALES {#sec:com-catch-data}

Les données sur les prises de sébaste peuvent être regroupées en trois périodes : historique (de 1918 à 1950), début de la période électronique (de 1951 à 2005) et moderne (2006 et après). 
Il y a deux grandes sources d’incertitude dans la période historique et le début de la période électronique pour le sébaste aux yeux jaunes des eaux intérieures. 
La première est que les prises de sébastes, autres que de sébaste à longue mâchoire (*Sebastes alutus*), étaient déclarées de façon regroupée (autre sébaste, ORF) pendant la période historique. 
Pour reconstituer les prises historiques, des auteurs du MPO ont élaboré un algorithme [@haigh2011].
Cet algorithme de reconstitution applique un ratio calculé à partir d’une période pour laquelle on dispose de données crédibles sur les débarquements provenant du programme de vérification à quai des pêches à la ligne et à l’hameçon (1997--2005) pour générer une série chronologique des prises par espèce, année, secteur de pêche et zone de gestion [@haigh2011]. 
Les données « crédibles » sur les débarquements sont tirées des années de référence où la connaissance des prises était considérée comme étant de grande qualité et stable, depuis 1997, avec le début de la présence d’observateurs à bord des chalutiers et le système de quotas individuels des bateaux [@haigh2011].

La deuxième grande source d’incertitude est l’ampleur des prises non déclarées qui étaient remises à l’eau ou rejetées en mer avant la mise en place du niveau de présence des observateurs de 100 % en 2006. 
La reconstitution des prises de @haigh2011 suppose qu’il n’y avait pas de rejet avant 1986, année où le permis ZN a été institué. 
On suppose qu’auparavant, tous les sébastes étaient conservés. Les rejets sont présumés être entièrement déclarés dans les bases de données du MPO depuis 2006 et le niveau de présence des observateurs en mer de 100 %. 
Les prises de sébaste aux yeux jaunes non conservées (remises à l’eau ou rejetées) ont été estimées pour chaque pêche à l’aide du ratio des rejets de sébaste aux yeux jaunes par les cibles de débarquement propres à la pêche d’après les données de 2000 à 2004 des registres des observateurs des pêches à la ligne et à l’hameçon. 
Les prises historiques non déclarées ont ensuite été intégrées à la reconstitution des prises, pour donner un total annuel final.

La série chronologique des prises commerciales utilisée dans cette analyse (figure \@ref(fig:commcatch2) et tableau \@ref(tab:commcatch)) diffère de celle précédemment présentée en 2009 pour plusieurs raisons. 
Le contrôle continu de la qualité et les mises à jour de la base de données sur les prises de poisson de fond ont entraîné des différences mineures dans les données au fil du temps (Maria Surry, MPO, Station biologique du Pacifique, comm. pers., 9 mars 2020). 
De plus, une version antérieure de l’algorithme de reconstitution des prises a été utilisée pour élaborer la série chronologique pour l’évaluation des stocks précédente, car la version finale n’avait pas encore été publiée. 
D’autres améliorations apportées à l’algorithme de reconstitution ont provoqué des changements importants des prises historiques estimées certaines années (Norm Olsen, MPO, Station biologique du Pacifique, comm. pers., 9 mars 2020).

L’algorithme de reconstitution aurait pu être appliqué à toutes les années de la série chronologique jusqu’en 2005 (après quoi la vérification complète en mer et à quai est entrée en vigueur). 
Toutefois, pour cette analyse, nous avons utilisé les données reconstituées sur les prises de 1918 à 1985 et nous sommes passés aux données sur les prises nominales en 1986. 
Les prises nominales de 1986 à 2005 ont ensuite été doublées, conformément à l’évaluation précédente [@yamanaka2011]. 
Nous avons choisi de doubler les prises nominales plutôt que les prises reconstituées parce que, avant l’évaluation précédente, les représentants de l’industrie nous avaient dit qu’ils n’avaient pas confiance dans la reconstitution des prises entre 1986 et 2005 et que l’échelle des prises non déclarées était probablement égale aux prises débarquées [@dfo2012b]. 
Ces indications nous ont amenés à doubler les prises pour ces années [@yamanaka2011]. Cependant, comme les rejets sont estimés dans le cadre de l’algorithme de reconstitution des prises, dans l’analyse actuelle, nous avons doublé les prises nominales pour la période 1986--2005 (plutôt que les prises reconstituées) afin d’éviter de compter les rejets deux fois. 
Pour vérifier la sensibilité, nous explorons un scénario de modèle opérationnel où les prises commerciales de 1986 à 2005 n’ont pas été doublées (le scénario « Prises faibles » (2), section \@ref(sec:approach3-reference2)).

```{r commcatch2, out.width="0.8\\textwidth", fig.width=6, fig.cap="Prises commerciales par secteur pour le sébaste aux yeux jaunes des eaux intérieures. Cette figure comprend les estimations reconstituées (1918--1985) et nominales (1986--2019) des prises en tonnes. A=Sébaste à la ligne et à l’hameçon, B=Aiguillat commun, Morue-lingue, C=Flétan, D=Chalut."}
comm_catch <- read.csv(here("data-raw/ye_catch_by_sector.csv"))

tidyr::pivot_longer(comm_catch, -1) %>%
  mutate(name = gfutilities::firstup(gsub("_", " ", name))) %>%
  mutate(name = gsub("Sébaste à la ligne et à l’hameçon", "Sébaste à la ligne et à l’hameçon", name)) %>%
  mutate(name = gsub("Aiguillat commun, Morue-lingue", "Aiguillat commun, Morue-lingue", name)) %>%
  dplyr::filter(name != "Total t") %>% 
  ggplot(aes(year, value, fill = name)) + geom_col(width = 1) +
  gfdlm::theme_pbs() +
  scale_fill_brewer(palette = "Set2") + 
  coord_cartesian(expand = FALSE) +
  labs(fill = "Secteur", y = "Prises (t)") +
  theme(axis.title.x = element_blank(), legend.position = "bottom",
    plot.margin = margin(t = 11 / 2, r = 11 / 2 + 5, b = 11 / 2, l = 11 / 2)
)
```


\clearpage

```{r commcatch, warning = FALSE, results = "asis"}

csasdown::csas_table(comm_catch,
  format = "latex",
  col_names = c("Année", "Chalut", "Flétan", "Aiguillat commun et morue-lingue", "Sébaste à la ligne et à l’hameçon", "Total"),
  repeat_header = TRUE,
  caption = "Prises commerciales par secteur pour le sébaste aux yeux jaunes des eaux intérieures. Le tableau présente les estimations des prises reconstituées (1918--1985) et nominales (1986--2019), en tonnes. Bien que les prises nominales soient indiquées, les prises totales pour chaque année entre 1986 et 2005 ont été doublées dans tous les modèles opérationnels, sauf dans le scénario « Prises faibles », dans un souci de cohérence avec l’évaluation précédente du stock en 2012."
) %>%
  kableExtra::column_spec(1, width = "1.0cm") %>%
  kableExtra::column_spec(2:6, width = "2cm")  
```

\clearpage

## DONNÉES SUR LES PRISES RÉCRÉATIVES {#sec:rec-catch-data}

En 2012, le MPO a établi un relevé sur Internet destiné aux détenteurs de permis de pêche en eaux de marées à l’échelle de la côte (iRec) qui permet de recueillir des données sur le sébaste aux yeux jaunes [@dfo2015]. 
Toutefois, on n’a pas étalonné les résultats de ce relevé pour tenir compte des incertitudes comme le biais de non-réponse. C’est pourquoi les données iRec n’ont pas été incluses dans cette analyse.


### Prises récréatives historiques reconstituées {#sec:recon-rec-catch-data}

Les prises récréatives historiques, avant 1982, ont été reconstituées pour l’évaluation précédente d’après les tendances de l’effort de pêche dégagées d’entrevues avec les propriétaires d’un camp de pêche récréative [@yamanaka2011]. 
Nous avons utilisé la même série chronologique des prises récréatives reconstituées pour l’analyse actuelle (tableau \@ref(tab:rectable)).

### Données des relevés par interrogation de pêcheurs, de 1982 à 2019 {#sec:creel-catch-data}

Les prises annuelles de sébaste aux yeux jaunes des eaux intérieures dans la pêche récréative sont estimées par les relevés par interrogation de pêcheurs dans le détroit de Georgie (DG) et du nord de l’île de Vancouver (NIV) dans tous les SGPP (figure \@ref(fig:map-4B)). 
Les relevés portent sur les SGPP 12--20, 28 et 29 [@zetterberg2010]. 
Les prises de sébaste ont été enregistrées dans les secteurs 13--19, 28 et 29 depuis 1982, mais n’étaient pas dénombrées par espèce avant 2000. 
Dans le SGPP 12, les sébastes sont dénombrés par espèce depuis 2000, sans enregistrement avant 2000 [@zetterberg2010].

Nous avons suivi la même méthode que celle de @yamanaka2011 pour estimer les prises récréatives de sébaste aux yeux jaunes des eaux intérieures de 1982 à 1999. 
Tout d’abord, pour tous les SGPP autres que le SGPP 12, nous avons calculé la proportion moyenne des prises de sébaste aux yeux jaunes par rapport aux prises totales de sébaste pour chaque SGPP en 2000 et en 2001. 
Nous avons ensuite utilisé les proportions moyennes pour dériver les estimations des prises de sébaste aux yeux jaunes des prises totales de sébastes par SGPP de 1982 à 1999. 
L’évaluation précédente supposait que la proportion des prises de sébaste aux yeux jaunes dans le SGPP 12, sur le total des prises de sébaste aux yeux jaunes dans le détroit de Georgie, demeurerait relativement constante dans le temps. 
Par conséquent, pour estimer les prises de sébaste aux yeux jaunes dans le SGPP 12 pour les années 1982--1999, nous avons calculé la proportion de sébastes aux yeux jaunes capturés dans le SGPP 12, sur le total de sébastes aux yeux jaunes capturés dans le détroit de Georgie en 2000 et en 2001. 
Nous avons ensuite multiplié la proportion moyenne pour 2000 et 2001 par le total des prises de sébaste aux yeux jaunes estimées pour le reste du détroit de Georgie (somme des secteurs 13--19, 28 et 29) afin d’estimer les prises de sébaste aux yeux jaunes dans le SGPP 12 par année (tableau \@ref(tab:recbyarea)). 
Pour assurer la conformité à l’évaluation précédente, nous avons appliqué un ajustement de 1,09 à l’effort annuel total pour tenir compte du manque d’enregistrements dans le SGPP 12, où l’effort n’a pas été enregistré avant 2000. 
Nous avons converti les nombres de sébastes en poids en multipliant par 2,49 kg le poids moyen de l’échantillon de sébaste aux yeux jaunes prélevé dans les relevés par interrogation de pêcheurs entre 2000 et 2008.

Nous n’avons pas élaboré d’indice des CPUE pour la pêche récréative, bien que des données récentes sur les relevés par interrogation de pêcheurs soient accessibles. Depuis l’imposition de procédures de gestion visant la conservation des sébastes (tableau \@ref(tab:rec-mgt-changes)), une tendance à l’évitement actif du sébaste a été observée dans les pêches récréatives. De ce fait, nous craignons qu’une série de CPUE pour la pêche récréative ne tienne pas compte des changements de l’abondance et ne soit donc trompeuse aux fins de l’évaluation.

```{r reccatch, out.width="0.8\\textwidth", fig.width=6, fig.cap="Prises récréatives de sébaste aux yeux jaunes des eaux intérieures. La ligne noire indique les prises reconstituées et les barres sont les données des relevés par interrogation de pêcheurs. Les données sont une combinaison des prises reconstituées (1918--1981), des prises analysées à partir du total des prises de sébaste dans les relevés par interrogation de pêcheurs (1982--1999) et des prises provenant de relevés sur certaines espèces par interrogation de pêcheurs (1982--2019)."}
rec_catch <- readr::read_csv(here("data-raw/rec-allcatch-effort.csv"))
 
# préparer un histogramme des prises récréatives
ggplot() + 
  geom_line(data=filter(rec_catch, year <= 1981), aes(year, catch) ) +
  geom_col(data=filter(rec_catch, year %in% 1982:1999), aes(year, catch, fill="#999999"), width = 1 ) +
  geom_col(data=filter(rec_catch, year >= 2000), aes(year, catch, fill = "#E69F00"), width = 1 ) +
  gfdlm::theme_pbs() +
  coord_cartesian(expand = FALSE) +
  labs( y = "Prises (t)") +
  theme(axis.title.x = element_blank(), legend.position = "bottom",
    plot.margin = margin(t = 11 / 2, r = 11 / 2 + 5, b = 11 / 2, l = 11 / 2) ) +
  scale_fill_discrete(name = "Source des données", labels = c("Relevé par interrogation de pêcheurs, tous les sébastes", "Relevé par interrogation de pêcheurs, par espèce"))

```

```{r rectable, echo = FALSE, warning = FALSE, results = "asis"}
# préparer un histogramme des prises récréatives
rec_catch <- rec_catch %>% mutate(catch = round(catch, 1)) %>% 
  mutate(effort= round(effort, 0)) %>% 
  mutate_if(is.numeric , replace_na, replace = "--") 

csasdown::csas_table(rec_catch,
  format = "latex",
  col_names = c("Année", "Prises (t)", "Effort (sorties de bateaux)"),
  align = c("c", "c", "c"),
  digits = 1,
  repeat_header = TRUE,
  caption = "Prises récréatives de sébaste aux yeux jaunes des eaux intérieures. Les données sont une combinaison des prises reconstituées (1918--1981), des prises analysées à partir du total des prises de sébaste dans les relevés par interrogation de pêcheurs (1982--1999) et des prises provenant de relevés sur certaines espèces par interrogation de pêcheurs (1982--2019)."
)
```


\clearpage

```{r recbyarea, echo=FALSE, warning=FALSE, results = "asis"}
rec_area <- readr::read_csv(here("data-raw/rec-catcheffortbyarea.csv"))

# organiser les données du format long au format large
rec_wide <- rec_area %>%
  select(year, tonnes, totaleffort, pfma) %>%
  mutate(tonnes = round(tonnes,1)) %>% 
  mutate(totaleffort = round(totaleffort, 0)) %>% 
  pivot_wider(names_from = pfma, values_from = c(tonnes, totaleffort)) %>%
  mutate(effort = round(rowSums(.[13:23], na.rm = TRUE) / 10000, 0)) %>%
  select(-starts_with("totaleffort")) %>%
  rename_at(vars(starts_with("tonnes_")), list(~ stringr::str_remove(., "tonnes_"))) %>% 
  mutate_if(is.numeric , replace_na, replace = "--") %>% 
  rename(Year = year, Effort = effort)


names(rec_wide) <- gsub("PFMA", "SGPP", names(rec_wide))
names(rec_wide) <- gsub("Year", rosettafish::en2fr("Year"), names(rec_wide))
# préparer le tableau des prises par SGPP et l’effort total par année
csasdown::csas_table(rec_wide,
  format = "latex",
  digits = 1,
  caption = "Estimations des prises récréatives de sébaste aux yeux jaunes (en tonnes) tirées des relevés par interrogation de pêcheurs dans les eaux intérieures du détroit de Georgie par zone statistique (SGPP) et effort total dans 10 000 sorties en bateau par année de 1982 à 2019. Le nombre de poissons a été converti en poids à l’aide d’un facteur de 2,49 kg (poids moyen du sébaste aux yeux jaunes dans les relevés par interrogation de pêcheurs 2000--2008)."
) %>%
  kableExtra::column_spec(1:13, width = "0.75cm")
```


\clearpage

## PRISES À DES FINS ALIMENTAIRES, SOCIALES ET RITUELLES (ASR) {#sec:fsc-catch-data}

Le sébaste aux yeux jaunes est une importante source de nourriture traditionnelle pour les Premières Nations de la côte de la Colombie-Britannique [@eckert2018], y compris dans les eaux intérieures de la zone 4B. 
Les prises à des fins ASR totales de sébaste aux yeux jaunes ne sont accessibles ni pour la période historique, ni pour la période contemporaine, et les données accessibles ne sont pas résolues au niveau de l’espèce (M. Fetterly, MPO, Analyse des politiques et soutien aux traités, comm. pers., 7 novembre 2019 et A. Rushton, MPO, Gestion des pêches de la côte sud, comm. pers., 7 février 2020).
Pour tenir compte des prises à des fins ASR dans la dernière évaluation des stocks, @yamanaka2011 ont utilisé un taux de consommation (0,23 kg/année/personne), qui représentait la moitié du taux de consommation déterminé dans une étude sur l’alimentation traditionnelle dans le sud-est de l’Alaska. 
Ils ont appliqué le taux de consommation aux populations des Premières Nations proches de la zone 4B pour estimer la consommation totale au cours de la série chronologique (de 1918 à 2009). 
Cette approche suppose que le taux de consommation de sébaste aux yeux jaunes par les Premières Nations est demeuré constant, mais on sait que la colonisation européenne a eu une incidence sur la plupart des aspects de la société autochtone durant cette période. 
Une baisse de la quantité de poisson et de fruits de mer consommée par les Premières Nations en Colombie-Britannique a été attribuée à de nombreux facteurs sociaux, écologiques et économiques, notamment la perte de territoires traditionnels, la diminution de la transmission du savoir traditionnel, et des obstacles comme la pauvreté qui rend l’achat de bateaux et d’engins de pêche inaccessible pour de nombreuses communautés [@marushka2019]. 
En ce qui concerne la partie sud de notre zone d’étude, les peuples Salish du littoral ont vu leur relation avec les ressources marines s’éroder en raison du développement des pêches commerciales et récréatives, ainsi que des politiques et des décisions politiques [@ayers2012]. 
Nous n’avons donc pas suivi les méthodes utilisées dans @yamanaka2011.

Les seules données sur les pêches à des fins ASR accessibles proviennent du Programme de vérification à quai entre 2006 et 2019 (tableau \@ref(tab:fsc-catch)). 
Ces données ont été recueillies dans le cadre de sorties de « pêche double », qui ont lieu lorsque les pêcheurs autochtones choisissent de conserver à des fins ASR une partie des prises obtenues pendant une sortie de pêche commerciale. 
Les prises commerciales et à des fins ASR sont surveillées pendant le déchargement. 
Entre 0 et 0,8 tonne, soit une moyenne de 5,6 % du total des prises commerciales, a été débarquée dans le cadre de sorties de pêche double durant cette période. 
Les prises à des fins ASR de ces sorties de pêche double sont incluses dans les totaux annuels des prises commerciales dans les bases de données du secteur du poisson de fond. 
Les données sur les prises du Programme de vérification à quai ne peuvent être résolues qu’au niveau de la sortie plutôt qu’à celui de la calée, de sorte que certaines des données sur la pêche double peuvent provenir de l’extérieur de la zone 4B (c.-à-d. inclure des prises de sébaste aux yeux jaunes des eaux extérieures). 
Pour régler ce problème, si plus de 50 % des calées d’une sortie ont eu lieu dans la zone 4B, nous les avons incluses dans les données sur les prises commerciales pour la zone 4B. 
À l’inverse, nous avons exclu les sorties dont au moins 50 % des calées avaient été effectuées à l’extérieur de la zone 4B. 
La plupart des sorties de pêche double ont eu lieu dans la partie nord de la zone d’étude parce que c’est aussi là que se pratique actuellement la plus grande partie de la pêche commerciale du sébaste aux yeux jaunes dans la zone 4B. 
Les pêcheurs autochtones des Premières Nations membres représentés par la A-Tlegay Fisheries Society capturent essentiellement des sébastes aux yeux jaunes lors de sorties de pêche double (C. Rusel, comm. pers., 8 novembre 2019).

Dans la partie sud de la zone d’étude, les pêcheurs autochtones ont une faible capacité commerciale. 
Les prises à des fins ASR dans le détroit de Georgie proviennent donc principalement de petits bateaux de pêche récréative (C. Ayers, comm. pers., 7 novembre 2019; B. Bocking, comm. pers., 7 novembre 2019). 
Une partie de l’effort à des fins ASR des petits bateaux sera enregistrée dans les données sur les activités récréatives du programme de relevé par interrogation de pêcheurs. 
Bien que les pêcheurs à des fins ASR ne soient pas liés par les limites de prises ou les fermetures des pêches récréatives, leurs bateaux seront comptés dans la partie aérienne du relevé par interrogation de pêcheurs et contribueront donc aux estimations élargies des prises récréatives. 
Toutefois, la proportion de pêcheurs à des fins ASR rencontrés par le vérificateur à quai n’était pas facilement accessible dans la base de données des pêcheurs récréatifs (CREST) [P. Zetterberg, MPO, comm. pers., 29 novembre 2019].

Comme nous l’avons montré, il y a peu d’information accessible pour aider à quantifier les prises à des fins ASR de sébaste aux yeux jaunes des eaux intérieures. Sans des informations plus détaillées, il n’est pas possible d’estimer de façon fiable l’impact des prises à des fins ASR sur les résultats de cette analyse. Une plus grande collaboration avec les Premières Nations pourrait aider à régler certains de ces problèmes de données et devrait être une priorité pour les analyses futures.


\clearpage

```{r fsc-catch, echo=FALSE, results = "asis"}
fsc_catch <- readr::read_csv(here("data-raw/fsc-dmp.csv")) %>% 
  dplyr::mutate(year = gsub("total", "Total", year)) %>% 
  dplyr::mutate(year = gsub("mean", "Mean", year))
csasdown::csas_table(fsc_catch,
  format = "latex",
  col_names = c("Année", "ASR", "Commerciales", "Total", "Pourcentage ASR"),
  caption = "Prises à des fins ASR de sébaste aux yeux jaunes des eaux intérieures en proportion du total des prises commerciales déclarées aux observateurs à quai lors de sorties de pêche double."
)
```

\clearpage

## CHRONOLOGIE DES CHANGEMENTS DE GESTION {#sec:management-changes}


```{r comm-mgt-changes, echo=FALSE, warning=FALSE, results="asis", cache=FALSE}

comm_timeline <- readr::read_csv(here("data-raw/comm-management_fr.csv")) %>%
  dplyr::mutate(Year = gsub("-", "--", Year))

csasdown::csas_table(comm_timeline,
  format = "latex",
  col.names = c("Année", "Zone", "Mesure de gestion"),
  caption = "Historique des changements apportés à la gestion de la pêche commerciale du sébaste dans la zone 4B de 1986 à 2019."
)%>%
  kableExtra::column_spec(1, width = "3.5cm") %>%
  kableExtra::column_spec(2, width = "3.5cm") %>%
  kableExtra::column_spec(3, width = "7.5cm")

```

\clearpage

```{r rec-mgt-changes, echo=FALSE, warning=FALSE, results="asis", cache=FALSE}
timeline <- readr::read_csv(here("data-raw/management-chronology_fr.csv")) %>% 
  dplyr::mutate(Year = gsub("-", "--", Year))

csasdown::csas_table(timeline,
  format = "latex",
  col.names = c("Année", "Zone", "Mesure de gestion"),
  caption = "Historique des changements apportés à la gestion de la pêche récréative du sébaste de 1986 à 2019."
) %>%
  kableExtra::column_spec(1, width = "3.5cm") %>%
  kableExtra::column_spec(2, width = "3.5cm") %>%
  kableExtra::column_spec(3, width = "7.5cm")
```

