---
output:
  pdf_document: default
  html_document: default
---
# ENVIRONNEMENT INFORMATIQUE

Cette version du document a été produite sur `r Sys.time()` avec
`r devtools::session_info()$platform$version` [@r2019] et des versions du progiciel R:

```{r env, echo = FALSE, results='asis', message=FALSE, warning=FALSE, eval=FALSE, cache=FALSE}
library(TMB, warn.conflicts = FALSE, quietly = TRUE)
library(bookdown, warn.conflicts = FALSE, quietly = TRUE)
library(rmarkdown, warn.conflicts = FALSE, quietly = TRUE)
library(purrr, warn.conflicts = FALSE, quietly = TRUE)
library(tidyr, warn.conflicts = FALSE, quietly = TRUE)
library(DLMtool, warn.conflicts = FALSE, quietly = TRUE)
library(MSEtool, warn.conflicts = FALSE, quietly = TRUE)
library(cowplot, warn.conflicts = FALSE, quietly = TRUE)
library(gfdlm, warn.conflicts = FALSE, quietly = TRUE)
library(gfdata, warn.conflicts = FALSE, quietly = TRUE)
library(gfplot, warn.conflicts = FALSE, quietly = TRUE)
pkgs <- sort(c(
  "gfplot", "ggplot2", "dplyr", "knitr",
  "TMB", "purrr", "cowplot", "csasdown", "bookdown", "rmarkdown",
  "gfdlm", "gfdata", "gfplot", "tidyr",
  "DLMtool", "MSEtool"
))
info <- devtools::session_info()$packages
stopifnot(all(pkgs %in% info$package))
info <- info %>%
  dplyr::filter(package %in% pkgs) %>%
  dplyr::select(package, ondiskversion, date) %>%
  dplyr::rename(Package = package, Version = ondiskversion, Date = date)

info %>%
  knitr::kable(booktabs = TRUE, linesep = "", longtable = TRUE, format = "pandoc") %>%
  kableExtra::kable_styling(latex_options = c("hold_position"))
```

\begin{longtable}[]{@{}llll@{}}
\toprule
& Paquet & Version & Date \\
\midrule
\endhead
bookdown & bookdown & 0.24 & 2021-09-02 \\
cowplot & cowplot & 1.1.1 & 2020-12-30 \\
csasdown & csasdown & 0.0.10.9000 & 2021-08-13 \\
DLMtool & DLMtool & 5.4.3 & 2021-10-26 \\
dplyr & dplyr & 1.0.7 & 2021-06-18 \\
gfdata & gfdata & 0.0.0.9000 & 2021-07-05 \\
gfdlm & gfdlm & 0.0.1.9001 & 2021-10-26 \\
gfplot & gfplot & 0.1.4 & 2021-08-13 \\
ggplot2 & ggplot2 & 3.3.5 & 2021-06-25 \\
knitr & knitr & 1.36 & 2021-09-29 \\
MSEtool & MSEtool & 1.6.0 & 2020-05-05 \\
purrr & purrr & 0.3.4 & 2020-04-17 \\
rmarkdown & rmarkdown & 2.11 & 2021-09-14 \\
tidyr & tidyr & 1.1.4 & 2021-09-27 \\
TMB & TMB & 1.7.22 & 2021-09-28 \\
\bottomrule
\end{longtable}
\vspace{4mm}

```{r sha, cache=FALSE, eval=TRUE}
get_sha <- function(path) {
  if (!identical(.Platform$OS.type, "windows")) {
    suppressWarnings({
      sha <- tryCatch(system(paste0("git ls-remote git@github.com:", path, ".git"),
        intern = TRUE, ignore.stderr = TRUE
      ), error = function(e) "error")
    })
    if (is.null(attr(sha, "status")) && sha != "error") {
      out <- substr(sha[grepl("HEAD", sha)], 1, 7)
    } else {
      out <- "xxxxxxx"
    }
  } else {
    out <- "xxxxxxx"
  }
  out
}
# sha_gfmp <- get_sha("pbs-assess/gfmp")
sha_gfmp <- "c5da749"
# sha_gfdlm <- get_sha("pbs-assess/gfdlm")
sha_gfdlm <- "b895686"
# sha_gfdata <- get_sha("pbs-assess/gfdata")
sha_gfdata <- "7292039"
# sha_gfplot <- get_sha("pbs-assess/gfplot")
sha_gfplot <- "e0b36c0"
# sha_mse <- get_sha("pbs-assess/MSEtool")
sha_mse <- "fa1498c"
# sha_dlm <- get_sha("DLMtool/DLMtool")
sha_dlm <- "fa971cf"
# sha_csasdown <- get_sha("pbs-assess/csasdown")
sha_csasdown <- "f9d5081"
# sha_ye <- get_sha("pbs-assess/yelloweye-inside")
sha_ye <- "2f9a8a4"
```

\vspace{4mm}

Le code source de ce document est accessible à l’adresse suivante:\
<`r paste0("https://github.com/pbs-assess/yelloweye-inside/tree/", sha_ye)`>.

Ce document a été compilé avec le progiciel csasdown en R [@csasdown].

Les versions particulières des logiciels de base utilisés pour générer ce rapport peuvent être consultées aux adresses:

<`r paste0("https://github.com/DLMtool/DLMtool/tree/", sha_dlm)`>\
<`r paste0("https://github.com/tcarruth/MSEtool/tree/", sha_mse)`>\
<`r paste0("https://github.com/pbs-assess/gfdata/tree/", sha_gfdata)`>\
<`r paste0("https://github.com/pbs-assess/gfplot/tree/", sha_gfplot)`>\
<`r paste0("https://github.com/pbs-assess/gfdlm/tree/", sha_gfdlm)`>\
<`r paste0("https://github.com/pbs-assess/csasdown/tree/", sha_csasdown)`>\

\clearpage
